台灣基隆地方法院交通事件裁定　　　　　　　　　　　九十一年度交聲字第一六號
　　原處分機關　交通部公路局台北區監理所基隆監理站
　　聲明異議人　甲○○
　　即受處分人
右列聲明異議人即受處分人因違反道路交通管理處罰條例案件，對於交通部公路局臺
北監理所基隆監理站九十一年二月十五日所為之處分（原處分案號：基監字第裁四二
─Ｈ00000000號），聲明異議，本院裁定如左：
    主      文
異議駁回。
    理      由
一、聲明異議意旨略以：聲明異議人即受處分人甲○○於民國九十年十月二十四日上
    午九時三十五分，駕駛ＥＴ─六一六五號自小客車，至清水鎮○○路某金融機構
    辦理存摺之補摺登記而臨時停車；當時，聲明異議人之車輛引擎尚在發動中，並
    未熄火；該車不過斜插至路右之停車位而已，並非併排停車；舉發違反道路交通
    管理事件通知單舉發違規之法條，係道路交通管理處罰條例第五十六條第一項第
    五款，惟台中縣警察局清水分局去函交通部公路局台北區監理所基隆監理站，卻
  說明應適用道路交通管理處罰條例第五十六條第一項第六款併排停車之規定處罰
    ；再者，前揭舉發違反道路交通管理事件通知單之罰鍰金額為新台幣（下同）九
    百元，原處分機關卻裁決罰鍰一千二百元，前後不一，爰聲明異議，請求撤銷原
    處分，諭知免罰云云。
二、按汽車駕駛人停車時，有不依順行之方向，或不緊靠道路右側，或併排停車，或
    單行道不緊靠路邊停車者，處新台幣六百元以上一千二百元以下罰鍰，道路交通
    管理處條例第五十六條第一項第六款定有明文。
三、經查：聲明異議人於九十年十月二十四日上午九時三十五分，在台中縣清水鎮○
    ○路顯有妨礙他車通行之處所併排停車，且已離開駕駛坐，經台中縣警察局清水
    分局清水派出所警察，以「在顯有妨礙他車通行之處所停車」、「併排（駕駛離
    坐）」為由，依道路交通管理處罰條例第五十六條第一項第五款，逕行製單舉發
    ；嗣台中縣警察局清水分局函交通部公路局台北區監理站基隆監理站，說明：據
    採證相片顯示，該車明顯與另乙輛日產紅色自小客車併排停車，應適用道路交通
    管理處罰條例第五十六條第一項第六款併排停車之規定裁處；其後，原處分機關
    於九十一年二月十五日，以併排停車為由，依道路交通管理處條例第五十六條第
    一項第六款裁罰一千二百元。此有台中縣警察局中縣警交字第Ｈ0000000
    0號舉發違反道路交通有管理事件通知單、清警交字第○九一○○○八三八○○
    號函各一紙在卷可稽，足見聲明異議人確係停車且係併排停車無疑。何況，聲明
    異議人已於聲明異議狀中，自承其當時停車而至金融機構辦理事情，核與前揭舉
    發違反道路交通管理事件通知單所載內容相符，益徵執勤舉發之警察所記載之內
    容不虛。其次，所謂臨時停車，依道路交通管理處罰條例第三條第八款規定，指
    車輛臨時停止未滿三分鐘，並保持立即行駛之狀態；而「保持立即行駛之狀態」
    應為「保持能立即啟動行駛之狀態」，此有交通部七十二年六月二日交路（七二
    ）字第一一二八三號函釋可考；準此以觀，受處分人既已離開車輛，無論其引擎
    是否熄火，均無法保持能立即啟動行駛之狀態，自屬停車而非臨時停車；何況，
    該車確係併排停車，已如前述，則無論其是否熄火，均無礙其違規之事實。當然
    ，原處分機關依道路交通管理處罰條例第五十六條第一項第六款而裁決罰鍰一千
    二百元，係適法裁決，並無違法；聲明異議人辯稱舉發法條、罰鍰金額前後不一
    為違法云云，顯無理由。綜上所述，本案違規事證明確，聲明異議人所辯係卸責
    之詞，不足採信，從而原處分機關裁決罰鍰，核無違誤，其聲明異議為無理由，
    應予駁回。
四、據上論斷，應依道路交通案件處理法第十九條，裁定如主文。
中      華      民      國    九十一    年      三      月      八      日
                                    台灣基隆地方法院交通法庭
                                          法  官  陳  志  祥
右正本證明與原本無異
如不服本裁定，應於收受送達後五日內，向本院提出抗告狀，敘述抗告之理由，抗告
於台灣高等法院，並應按他造當事人之人數附具繕本。
中      華      民      國    九十一    年      三      月    十二      日
                                          書記官  陸  清  敏
